【裁判字號】    98,上訴,2122
【裁判日期】    981020
【裁判案由】    違反槍砲彈藥刀械管制條例
【裁判全文】
臺灣高等法院臺中分院刑事判決        98年度上訴字第2122號
上  訴  人
即  被  告  甲○○
選任辯護人  李岳洋律師
上列上訴人因違反槍砲彈藥刀械管制條例案件，不服臺灣臺中地
方法院98年度訴字第1102號，中華民國98年7月8日第一審判決（
起訴案號：臺灣臺中地方法院檢察署98年度調偵字第28號），提
起上訴，本院判決如下：
    主  文
上訴駁回。
    理  由
一、按依刑事訴訟法第350條、第361條、第362條、第367條規定
    ，不服地方法院之第一審判決而上訴者，須提出上訴書狀，
    並應敘述具體理由，為上訴必備之程式；其所提出之書狀未
    敘述上訴理由，或僅曾以言詞陳述上訴理由者，均應於上訴
    期間屆滿後20日內補提理由書於第一審法院。第一審法院經
    形式審查，認逾期未補提上訴理由者，應定期間先命補正；
    逾期未補正者，為上訴不合法律上之程式，應以裁定駁回。
    倘已提出上訴理由，但所提非屬具體理由者，則由第二審法
    院以上訴不合法律上之程式，判決駁回。而所謂具體理由，
    必係依據卷內既有訴訟資料或提出新事證，指摘或表明第一
    審判決有何採證認事、用法或量刑等足以影響判決本旨之不
    當或違法，而構成應予撤銷之具體事由，始克當之（例如：
    依憑證據法則具體指出所採證據何以不具證據能力，或依憑
    卷證資料，明確指出所為證據證明力之判斷如何違背經驗、
    論理法則）；倘僅泛言原判決認定事實錯誤、違背法令、量
    刑失之過重或輕縱，而未依上揭意旨指出具體事由，或形式
    上雖已指出具體事由，然該事由縱使屬實，亦不足以認為原
    判決有何不當或違法者（例如：對不具有調查必要性之證據
    ，法院未依聲請調查亦未說明理由，或援用證據不當，但除
    去該證據仍應為同一事實之認定），皆難謂係具體理由，俾
    與第二審上訴制度旨在請求第二審法院撤銷、變更第一審不
    當或違法之判決，以實現個案救濟之立法目的相契合，並節
    制濫行上訴（最高法院97年度臺上字第892號刑事判決意旨
    參照）。
二、本件上訴人即被告甲○○（下稱被告）上訴理由略以：(一)被
    告不知扣案槍枝具有殺傷力，被告係於跳蚤市場購得本案扣
    案槍枝，該槍枝之包裝盒上標明：「本產品出廠檢驗低於20
    焦耳，請勿改裝變造，以免觸法。」且出賣人亦曾向被告說
    過該槍枝是合法槍枝，被告因信任該包裝盒上之說明及販售
    該項產品出賣人之說詞，被告確實不知該槍枝具有殺傷力，
    被告並無犯罪之故意。(二)被告於本案偵查中即已自白並供述
    槍枝之來源，自得依槍砲彈藥刀械管制條例第18條第4項規
    定減輕其刑，原判決未適用該條文自屬適用法律顯有錯誤，
    為此依法提起上訴云云。
三、經查：
（一）被告因不服地方法院之第一審判決，於98年7月16日向原
      審法院具狀提出上訴狀，嗣於同8月10日提出上訴理由狀
      敘明上訴理由，依刑事訴訟法第361條第2項條文、立法修
      正理由及上開最高法院判決意旨，倘已提出上訴理由，但
      所提非屬具體理由者，由第二審法院以上訴不合法律上之
      程式，以判決駁回之。至於上訴理由是否具體，係屬第二
      審法院審查範圍，則不在命補正之列（參見法院辦理刑事
      訴訟案件應行注意事項第162點），合先敘明。
（二）本件原判決依據被告甲○○之自白、證人即被害人雷隆之
      證述，及扣案之空氣槍1把，且扣案之空氣槍經內政部警
      政署刑事警察局鑑定結果，確實具有殺傷力，有內政部警
      政署刑事警察局97年10月2日刑鑑字第0790136882號鑑定
      書在卷可參，並經證人即本件空氣槍鑑定人鄭昆哲到庭證
      述明確等情，因而認定被告未經許可，持有空氣槍之犯行
      明確，足徵原判決已敘明如何認定被告上開犯罪所憑之證
      據及理由，經核並無不合。被告提起上訴雖執前詞指摘原
      審判決不當，惟查：
    1.按扣案之空氣槍，係氣體動力式槍枝，以小型高壓鋼瓶內
      氣體為發射動力，以鐵珠作彈丸，具有相當的動能，持之
      射人，可造成相當的傷力甚明。此與玩具槍係塑膠槍管，
      僅以撞針推動，以BB彈作為彈丸，不易造成人身傷害，截
      然有別。況被告於警詢中已供稱：「（問：你是否知道你
      所用的空氣槍有殺傷力？）答：我知道近距離有殺傷力。
      」（見警卷第6頁），於原審審理時並自承伊買空氣槍目
      的是要打麻雀，曾以該空氣槍將麻雀擊昏（見原審卷第
      144頁），足見其發射之震撼力及破壞力非輕，被告自難
      諉稱不知有殺傷力；又被告雖稱該空氣槍包裝盒外有標明
      該產品出廠檢驗低於20焦耳，並提出該包裝盒之照片影本
      為證，然被告於偵查中已供稱：「（問：空氣槍來源？）
      答：跳蚤市場買的，是打塑膠彈的，但我改裝鐵珠.. 」
      （見97年度偵字第20385號卷第9頁），足見扣案空氣槍與
      被告最初購買時之狀況已有不同，縱該空氣槍包裝外盒上
      確有前開標明，亦難據此即為被告有利之認定，被告以此
      辯稱其無槍枝具殺傷力之認識，不具犯罪故意云云，並不
      足採。
    2.次按槍砲彈藥刀械管制條例第18條第4項規定：「犯本條
      例之罪，於偵查或審判中自白，並供述全部槍砲、彈藥、
      刀械之來源及去向，因而查獲或因而防止重大危害治安事
      件之發生者，減輕其刑或免除其刑。」是以必須供出槍砲
      、彈藥來源，並因而查獲者，始有該項規定之適用。本院
      遍查全卷，被告僅供出該空氣槍彈係購自跳蚤市場，並未
      供出出賣者為何人？其真實姓名、年籍、地址為何？等節
      ，亦無因而查獲之情事，是被告上訴請求減輕其刑云云，
      尚屬無據，自難邀得上開減輕規定之寬典。被告據此指摘
      原審判決不當，亦無可採。
（三）綜上所述，本件被告提起上訴，固具備形式上之理由，惟
      其並未依據卷內之訴訟資料，指摘或表明原審判決有何其
      他採證認事、用法或量刑等足以影響判決本旨之不當或違
      法，而構成應予撤銷之理由，且所提之事證亦不足以動搖
      原判決認定犯罪事實及量刑之基礎，依前揭說明，自非屬
      得上訴第二審之具體理由。本件上訴顯然違背法律上之程
      式，應予駁回，並不經言詞辯論為之。
四、據上論斷，應依刑事訴訟法第367條前段、第372條，判決如
    主文。
中    華    民    國    98    年    10  月     20     日
            刑事刑十一庭  審判長法  官  陳  朱  貴
                                法  官  陳  慧  珊
                                法  官  郭  同  奇
以上正本證明與原本無異。
如不服本判決應於收受送達後十日內向本院提出上訴狀，其未敘
述上訴之理由者並得於提起上訴後十日內向本院補提理由書（均
須按他造當事人之人數附繕本）「切勿逕送上級法院」。
                                書記官  康  孝  慈
中    華    民    國    98    年    10  月     20     日


司法院資訊處製作；財團法人民間司法改革基金會備份。
